【裁判字號】    89,交易,6
【裁判日期】    890428
【裁判案由】    過失傷害
【裁判全文】
臺灣花蓮地方法院刑事判決                            八十九年度交易字第六號
    公  訴  人  臺灣花蓮地方法院檢察署檢察官
    被      告  甲○○
右列被告因過失傷害案件，經檢察官提起公訴（八十八年度調偵字第二號、八十八年
度偵字第三四０五號），本院判決如左：
    主  文
甲○○因過失傷害人，處有期徒刑肆月，如易科罰金，以參佰元折算壹日。
    事  實
一、甲○○於民國（下同）八十八年三月十九日下午十三時二十分許，駕駛車號ＪＪ
    －二三四二號自用小客車，沿花蓮縣鳳林鎮○○○路（即台九線）由北往南方向
    行駛，行經鳳林鎮○○路四號前（即台九線二五五公里又六五０公尺處），本應
    注意車前狀況，隨時採取必要之安全措施，而依當時天候係晴天，日間有自然光
    線，路面狀態乾燥，路面無缺陷，無障礙物，視距良好等情形以觀，並無不能注
    意之情事，詎其竟疏未注意車前狀況，撞及前方同方向由乙○○所騎乘之腳踏車
    ，致使乙○○人、車倒地，乙○○因而受有左側小腿脛腓骨骨折、左踝內踝骨折
    之傷害。
二、案經被害人乙○○訴請台灣花蓮地方法院檢察署檢察官偵查起訴。
    理  由
一、訊據被告固坦承於上揭時、地因駕車與被害人乙○○所騎乘之腳踏車發生車禍之
    事實，惟矢口否認有過失傷害人之犯行，辯稱：當時伊係以時速二、三十公里之
    速度行進，不知道前方由被害人乙○○所騎乘之腳踏車為何會突然左轉，伊閃避
    不及，才會撞上，是被害人自己違規，伊根本沒有過失可言等語。惟查：
（一）、右揭事實業據被害人乙○○迭於偵查及本院審理時指訴歷歷，復有道路交通
        事故調查報告表、現場照片十一張及被害人腳踏車受損照片四張、乙○○所
        提出之財團法人台灣基督教門諾會醫院（以下簡稱：門諾醫院）診斷證明書
        二紙附卷可稽，被告確實有駕車撞傷被害人乙○○之事實甚明。
（二）、按汽車行駛時，駕駛人應隨時注意車前狀況，並採取必要之安全措施，道路
        交通安全規則第九十四條第三項亦定有明文，被告領有駕駛執照，駕車於上
        開路段行駛，本即應注意道路交通安全規則上開規定，而依案發當時天候係
        晴天，日間有自然光線，路面狀態乾燥，路面無缺陷，無障礙物，視距良好
等情形以觀，並無不能注意之情事，詎其竟疏未注意車前狀況及採取必要之
        安全措施而使其所駕駛汽車撞及前方同方向由乙○○所騎乘之腳踏車後側，
        致生本件車禍事故，其就本件事故之發生負有過失甚為明確。被告雖辯稱是
        被害人乙○○突然左轉，伊無法防範以致肇事云云，惟觀諸上揭被害人乙○
        ○腳踏車車損照片，乃係後車輪遭撞擊而生扭曲現象，且後車輪輪弧亦有遭
        撞擊彎曲變形之情形，若係被害人騎乘腳踏車突然左轉，依一般駕駛慣性，
        被告之汽車方向盤會往左閃避，且撞擊點應為被害人所騎腳踏車左側之車身
        處，可能使腳踏車產生向內彎曲之現象，是被告所辯顯係事後卸責之詞，不
        足採信。本件經送台灣省花東區車輛行車事故鑑定委員會鑑定結果，亦認「
        肇事經過：甲○○駕駛小客車，於肇事時間，沿花蓮縣鳳林鎮○○○○路由
        北往南行駛，途經該路段二五五公里又六五０公尺交叉路口處，撞及同向在
        前由乙○○騎乘之腳踏車肇事。鑑定意見：甲○○酒後（經測定其吐氣所含
        酒精成份每公升達０點一三毫克）駕駛自用小客車行經有車行管制號誌之交
        叉路口，未注意車前狀況，撞及同向在前之腳踏車，為肇事原因；乙○○所
        騎乘之腳踏車正常行駛，無肇事因素」等語，有該會八十九年三月三十一日
        八九花鑑字第八九００八四號函所附之鑑定意見書一份附卷可稽。而告訴人
        乙○○確因本件事故致受有前開傷害，有上揭門諾醫院之診斷證明書二紙附
        卷足憑，告訴人乙○○所受傷害與被告之上開過失行為間有相當因果關係，
        被告雖以前揭情詞置辯，尚難認為可採，本件事證明確，被告犯行洵堪認定
        ，應予依法論科。
二、核被告所為，係犯刑法第二百八十四條第一項前段之過失傷害罪。爰審酌被告無
    不良前科紀錄，品行非惡，因一時疏失未能遵守交通規則致被害人受傷，犯後猶
    一再否認過失，且至今未與被害人達成和解賠償損失等一切情狀，量處如主文所
    示之刑，並諭知易科罰金之折算標準。
據上論斷，應依刑事訴訟法第二百九十九條第一項前段，刑法第二百八十四條第一項
前段、第四十一條，罰金罰鍰提高標準條例第一條前段、第二條，判決如主文。
中      華      民      國    八  十  九    年    四    月    二十八    日
                              臺灣花蓮地方法院刑事庭
                                  法  官  林  國  泰
右正本證明與原本無異。
如對本判決不服，應於送達後十日內，向本院提出上訴狀。（應抄附繕本）告訴人或
被害人如對於本判決不服者，應具備理由請求檢察官上訴，其上訴期間之計算係以檢
察官收受判決正本之日期為準。
                                  法院書記官
中      華      民      國    八  十  九    年    四    月    二十九    日
附錄本判決論罪之法律條文：
刑法第二百八十四條：
因過失傷害人者，處六月以下有期徒刑、拘役或五百元以下罰金。致重傷者，處一年
以下有期徒刑、拘役或五百元下罰金。
從事業務之人，因業務之過失傷害人者，處一年以下有期徒刑、拘役或一千元以下罰
金。致重傷者，處三年以下有期徒刑、拘役或二千元以下罰金。


司法院資訊處製作；財團法人民間司法改革基金會備份。
